【裁判字號】    89,上易,2267
【裁判日期】    890803
【裁判案由】    竊盜
【裁判全文】
臺灣高等法院刑事判決                          八十九年度上易字第二二六七號
    上  訴  人
    即  被  告  乙○○
右上訴人因竊盜案件，不服臺灣臺北地方法院八十八年度易字第三一○○號，中華民
國八十九年五月十日第一審判決（起訴案號：臺灣臺北地方法院檢察署八十八年度偵
字第二一五九八號），提起上訴，本院判決如左：
    主      文
上訴駁回。
乙○○緩刑貳年。
    事實及理由
一、本案經本院審理結果，認第一審判決以上訴人即被告乙○○係犯刑法第三百二十
    條第一項連續竊盜罪，同時審酌被告犯罪之動機、目的、手段、智識程度、犯後
    態度等一切情狀，量處被告拘役五十日。認事用法及量刑均無不當，應予維持，
    並引用第一審判決書記載之事實、證據及理由（如附件）。
二、被告上訴請求從輕量刑，為無理由，應予駁回。惟查被告未曾受有期徒刑以上刑
    之宣告，有台灣高等法院檢察署刑案紀錄簡覆表在卷可考。乃因一時失慮，致犯
    刑章，現已與被害人達成民事和解，經此科刑後，應足資警惕，信無再犯之虞，
    因認所宣告之刑以暫不執行為適當，爰併宣告緩刑二年，以啟自新。
據上論斷，應依刑事訴訟法第三百七十三條、第三百六十八條，刑法第七十四條第一
款，判決如主文。
本案經檢察官李金定到庭執行職務。
中    華    民    國    八十九    年      八        月       三         日
                        臺灣高等法院刑事第十四庭
                            審判長法  官  陳  祐  輔
                                  法  官  蔡  國  在
                                  法  官  陳  國  文
右正本證明與原本無異。
不得上訴。
                                  書記官  蔡  棟  樑
中    華    民    國    八十九    年      八        月       七         日
附錄：本案論罪科刑法條全文
刑法第三百二十條第一項
意圖為自己或第三人不法之所有，而竊取他人之動產者，為竊盜罪，處五年以下有期
徒刑、拘役或五百元以下罰金。
附件
臺灣臺北地方法院刑事判決              八十八年度易字第三一號
    公  訴  人  臺灣臺北地方法院檢察署檢察官
    被      告  乙○○  男二十五歲( 民國○○○年○月○日生)
                   身分證統一編號：Ｃ一二一三六七七號
                        住台北市松山區○○○路○段二九一巷二四號
                        居台北縣淡水鎮○○路五十一巷一弄七號一樓
右列被告因竊盜案件，經檢察官聲請簡易判決處刑（八十八年度偵字第二一五九八號
），本院認應以通常程序判決如左：
    主      文
乙○○連續竊盜，處拘役伍拾日。
    事      實
乙○○係台北市新光三越百貨店前店珠寶專櫃之店員，竟基於概括犯意意圖為自己不
法之所有，先於民國八十八年八月十八日二十一時三十分許，趁同店員工甲○○工作
忙碌之際，將胡某置於工作檯上名片盒內之鑽戒竊走；後又認為店內另一枚鑽戒克拉
數較大，又於同年九月三日十九時許，趁店內其他員工不注意之際，以前揭先前竊得
之鑽戒取代所竊取店內鑽戒之手法藉以避免他人發現，又將店內之零點壹壹克拉之鑽
戒乙枚竊走，為警查獲。案經台北市政府警察局中正第一分局移送台灣台北地方法院
檢察署檢察官偵查聲請簡易判決處刑後經本院裁定依普通訴訟程序審理。
    理      由
一、訊據被告矢口否認犯行，辯稱：我那天八月十八日我沒拿我們店長的戒指，那天
    店內很忙，我剛報到，不曉得要作什麼，我就幫忙整理，我怕會不見就把它放在
    名片盒內，我不知道是胡店長的戒指，我並未意圖要拿我們店長的戒指，九月三
    日那天我點戒指發現少一顆，因為我不小心把戒指弄掉了，我怕被發現，所以就
    把我放在名片盒內的戒指放回原位，我真的沒把那顆戒指拿走，我只是作好本份
    工作把戒指整理好等語。惟查，右揭事實，業據被害人王佩倫及甲○○分別指訴
    綦詳，並有錄影帶乙捲在卷足憑，被告雖辯稱是其職務上之本份工作，但何以在
    採取行動時前後間不對其他同事預示此事以爭取諒解，而被害人與被告間是同事
    關係豈有故意陷害之理，所辯純屬卸責之詞，無足憑信，犯行洵堪認定。
二、核被告所為，係犯刑法第三百二十條第一項之罪，其先後兩次行為，時間緊接，
    手法相同，構成要件亦相同，顯係基於概括犯意為之為連續犯，應以一罪論並加
    重其刑。公訴人於此認為係犯意各別應予分論併罰，顯屬誤會。爰審酌被告犯罪
    之動機、手段、犯罪後所得及犯罪後之態度等一切情狀，量處如主文所示之刑，
    以示懲儆。
據上論斷，應依刑事訴訟法第二百九十九條第一項前段、刑法第三百二十條第一項、
第五十六條、罰金罰鍰提高標準條例第一條前段判決如主文。
本案經檢察官丁樹蘭到庭執行職務
中      華      民      國      八十九      年     五     月      十    日
                                      臺灣臺北地方法院刑事第七庭
                                          法  官  范  仁  勳
右正本證明與原本無異。
如不服本判決，應於判決送達後十日內，向本院提出上訴狀。
                                          書記官  王  黎  輝
中      華      民      國      八十九      年     五     月    十一    日
刑法第三百二十條
一意圖為自己或第三人不法之所有，而竊取他人之動產者，為竊盜罪，處五年以下有
  期徒刑、拘役或五百元以下罰金。
二意圖為自己或第三人不法利益，而竊佔他人之不動產者，依前項之規定處斷。
三前二項之未遂犯罰之。


司法院資訊處製作；財團法人民間司法改革基金會備份。
